臺灣臺南地方法院刑事判決　　　　　　　100年度易字第864號
公　訴　人　臺灣臺南地方法院檢察署檢察官
被　　　告　朱桂伶
上列被告因竊盜案件，經檢察官提起公訴（100年度偵字第6171
號），本院判決如下：
    主  文
朱桂伶竊盜，處拘役伍拾伍日，如易科罰金，以新臺幣壹仟元折
算壹日。緩刑貳年。
    事  實
一、朱桂伶與陳俊雄原為男女朋友關係，迨朱桂伶於民國100年
    1月間與陳俊雄分手後，仍於同年2月24日晚間11時許前往陳
    俊雄位於臺南市○○區○○街143巷33號之住處，因見陳俊
    雄皮包置於上址住處內，即意圖為自己不法之所有，基於竊
    取他人財物之犯意，徒手竊取陳俊雄所有、金額總計約新臺
    幣31,000元之新臺幣及美金現鈔，得手後隨即離去。嗣陳俊
    雄於翌日凌晨1時許發現款項遭竊，乃調閱住處監視器，並
    報警循線查獲上情。
二、案經臺南市政府警察局麻豆分局報告臺灣臺南地方法院檢察
    署檢察官偵查起訴。
    理  由
一、本件以下所引用具傳聞證據性質之供述證據，因檢察官及被
    告朱桂伶於本案言詞辯論終結前，均未爭執其證據能力，本
    院審酌前開證據之作成或取得之狀況，均無非法或不當取證
    之情事，且亦無顯不可信之情況，復經本院於審判期日就上
    開證據依法進行調查、辯論，依刑事訴訟法第159條之5規定
    ，均具有證據能力，先予敘明。
二、上開犯罪事實，業據被告於警詢、偵查及本院審理中均供承
    不諱，核與證人即被害人陳俊雄於警詢、偵查中之證述大致
    相符（警卷第1至4頁，偵查卷第9頁），並有證人上址住處
    之監視器錄影畫面翻拍照片2張、現場照片10張在卷可資佐
    證（警卷第45頁、第47至51頁），堪認被告上開任意性之自
    白，確與事實相符。是本件事證明確，被告上開犯行洵堪認
    定，應予依法論科。
三、核被告上開所為，係犯刑法第320條第1項之竊盜罪。又公訴
    意旨固認被告係侵入證人上址住處而竊取上開財物，認被告
    所為係涉犯刑法第321條第1項第1款之加重竊盜罪嫌；惟按
    （修正前）刑法第321條第1項第1款之於夜間侵入住宅竊盜
    罪，必其侵入之初，即基於行竊之意思，倘以他故侵入之後
    ，始乘機起意行竊，尚難論以該罪（最高法院22年上字第14
    60號判例、83年度臺上字第6124號判決意旨參照）。而本件
    被告於警詢、偵查中均供稱：其係為確認證人上址住處是否
    另有其他女性友人居住，乃進入證人上址住處，俟其在證人
    上址住處見證人皮包置於屋內，始起意取走皮包內之款項等
    語，衡諸被告與證人曾為男女朋友關係乙情，有被告與證人
    一致之陳述為據，則被告於其與證人分手後，確不無可能因
    情緒仍未完全平復，而仍欲確認證人與其他女性友人之關係
    ，是被告上開陳述即尚無明顯悖於情理之處，尚堪採信；參
    酌證人於本院訊問時亦證稱：被告應不至於為竊取伊之款項
    始進入伊上開住處等語甚詳（本院卷二第31頁正面），應認
    被告於前述時間進入證人上址住處之初，並非出於竊盜之意
    思，係因其進入證人上址住處後，見證人皮包置於屋內，始
    另行起意行竊甚明，是公訴意旨前開所述尚有誤會。然因本
    院認定之上開犯罪事實與公訴意旨所述之基本社會事實同一
    ，均係被告竊取證人財物之事實，僅犯罪情節及罪名認定有
    異，爰由本院依法變更起訴法條。另按檢察官起訴之犯罪事
    實中，雖有列舉多款加重條件，然經法院審理結果認為部分
    之加重條件不存在，此僅涉及加重條件認定有誤，檢察官所
    起訴之犯罪事實並無減縮，法院僅須於判決理由中敘明無此
    加重條件即可，無庸就此不存在之加重條件，說明不另為無
    罪之諭知（最高法院98年度臺上字第5966號判決意旨參照）
    ；本件既經本院認定被告所為不該當刑法第321條第1項第1
    款「侵入住宅」之加重條件，證人復無再訴究被告侵入住宅
    犯行之意，揆諸前揭判決意旨，自無須再說明不另為無罪或
    不受理之諭知之旨，僅由本院就上開加重條件不存在之情形
    敘明如上，附此指明。爰審酌被告不思循正途賺取所需，僅
    因貪圖私利，即竊取其前男友即證人之財物，所為殊屬不該
    ，且顯見其法紀觀念薄弱，對民眾財產安全非無危害，惟念
    被告前無刑事前案紀錄，有其臺灣高等法院被告前案紀錄表
    1份在卷可參，素行尚佳，犯後已坦承上開犯行不諱，表現
    悔意，其犯罪時所採手段復屬平和，兼衡其學歷、家庭狀況
    等一切情狀，量處如主文所示之刑，並諭知易科罰金之折算
    標準，以示懲儆。再查被告前未曾因故意犯罪受有期徒刑以
    上刑之宣告，有前引臺灣高等法院被告前案紀錄表1份附卷
    可憑，其因一時失慮，致罹刑章，然犯罪後坦承犯行，表示
    悔悟之情，並業與證人達成和解，經證人表示不再追究之意
    ，有和解書、本院電話紀錄表存卷可佐（本院卷二第37頁、
    第39頁），是被告犯後態度亦屬良好，歷此偵、審之刑事程
    序，當知所警惕，信無再犯之虞，本院因認上開所宣告之刑
    ，以暫不執行為適當，併諭知緩刑2年，以勵自新，並觀後
    效。
據上論斷，應依刑事訴訟法第299條第1項前段、第300條，刑法
第320條第1項、第41條第1項前段、第74條第1項第1款，刑法施
行法第1條之1第1項、第2項前段，判決如主文。
本案經檢察官蘇榮照到庭執行職務
中    華    民    國   100    年    8     月    31    日
                        刑事第七庭    法  官   蔡盈貞
以上正本證明與原本無異。
如不服本判決應於收受本判決後10日內向本院提出上訴書狀，並
應敘述具體理由。其未敘述上訴理由者，應於上訴期間屆滿後20
日內向本院補提理由書狀（均須按他造當事人之人數附繕本）「
切勿逕送上級法院」。
                                      書記官   陳玉芬
中    華    民    國   100    年    8     月    31    日
附錄論罪科刑法條：
中華民國刑法第320條第1項
（普通竊盜罪）
意圖為自己或第三人不法之所有，而竊取他人之動產者，為竊盜
罪，處5年以下有期徒刑、拘役或5百元以下罰金。